【裁判字號】    97,訴,136
【裁判日期】    970331
【裁判案由】    違反毒品危害防制條例
【裁判全文】
臺灣嘉義地方法院刑事判決               97年度訴字第136號
公  訴  人  臺灣嘉義地方法院檢察署檢察官
被      告  甲○○
                    （現於臺灣嘉義看守所另案羈押中）
上列被告因違反毒品危害防制條例案件，經檢察官提起公訴（96
年度毒偵字第17號、第52號），被告於準備程序中就被訴事實為
有罪之陳述，經本院合議庭裁定由受命法官改依簡式審判程序審
理，判決如下：
    主  文
甲○○施用第一級毒品，累犯，處有期徒刑拾月。又施用第一級
毒品，累犯，處有期徒刑拾月；扣案海洛因壹包（淨重零點壹伍
公克）、甲基安非他命陸包，均沒收銷燬之；上開海洛因外包裝
袋壹個、甲基安非他命外包裝袋陸個、海洛因殘渣袋壹個、安非
他命吸食器壹組、玻璃球貳個、已使用殘渣袋拾個，均沒收。應
執行有期徒刑壹年肆月；扣案海洛因壹包（淨重零點壹伍公克）
、甲基安非他命陸包，均沒收銷燬之；上開海洛因外包裝袋壹個
、甲基安非他命外包裝袋陸個、海洛因殘渣袋壹個、安非他命吸
食器壹組、玻璃球貳個、已使用殘渣袋拾個，均沒收。
    事  實
一、甲○○前因施用毒品案件，經本院以92年度毒聲字第287 號
    裁定送觀察、勒戒後，認無繼續施用毒品之傾向，而於民國
    92年8 月1 日釋放，並由臺灣嘉義地方法院檢察署檢察官以
    92年度毒偵字第311 號為不起訴處分確定；嗣因施用第二級
    毒品，經本院以93年度嘉簡字第971 號判決判處有期徒刑3
    月，如易科罰金以銀元300 元折算1 日確定，於93年11月30
    日易科罰金執行完畢。詎其仍不知悔改，而：(一)基於施用第
    一級毒品以及第二級毒品之犯意，於96年11月1 日19時55分
    為警採尿時回溯96小時內之某時（應扣除為警查獲後至採尿
    時之不可能施用毒品期間），在不詳地點，以將海洛因及甲
    基安非他命混合後置於玻璃球內以火燒烤後吸食煙霧之方式
    ，施用海洛因及甲基安非他命1 次；於96年11月1 日12時許
    ，為警持搜索票至嘉義縣中埔鄉瑞豐村瑞豐6 號搜索而查獲
    。(二)另基於施用第一級毒品以及第二級毒品之犯意，於96年
    11月23日12時40分為警採尿時回溯96小時內之某時（應扣除
    為警查獲後至採尿時之不可能施用毒品期間），在不詳地點
    ，以將海洛因及甲基安非他命混合後置於玻璃球內以火燒烤
    後吸食煙霧之方式，施用海洛因及甲基安非他命1 次；於96
    年11月23日8 時13分許，為警持搜索票至嘉義縣水上鄉崎子
    頭438 地號鐵皮屋搜索（起訴書誤載為96年11月22日11時許
    至嘉義市○區○○○路之「比佛利汽車旅館」搜索）而查獲
    ，並扣得海洛因1 包、甲基安非他命6 包、海洛因殘渣袋1
    只、安非他命吸食器1 組、玻璃球2 個、已使用殘渣袋10個
    等物。
二、案經嘉義市警察局及臺南縣警察局分別移送臺灣嘉義地方法
    院檢察署檢察官偵查起訴。
    理  由
一、本件被告所涉犯者為毒品危害防制條例第10條第1 項、第2
    項，均非死刑、無期徒刑、最輕本刑為3 年以上有期徒刑之
    罪或高等法院管轄第一審案件。本院行準備程序時，被告就
    被訴事實為有罪之陳述，經告知簡式審判程序之旨，並聽取
    檢察官及被告之意見後，本院爰依刑事訴訟法第273 條之1
    第1 項裁定由受命法官獨任進行簡式審判程序。故本件簡式
    審判程序之證據調查，依刑事訴訟法第273 條之2 之規定，
    不受同法第159 條第1 項、第161 條之2 、第161 條之3 、
    第163 條之1 及第164 條至第170 條規定之限制，合先敘明
    。
二、訊據被告對於上開犯罪事實坦承不諱。犯罪事實一(一)部分，
    被告經查獲後，於96年11月1 日19時55分為警採尿送驗，結
    果呈甲基安非他命及海洛因代謝物嗎啡陽性反應，有嘉義市
    警察局偵辦涉嫌毒品案代號與真實姓名對照表（代號：3K96
    1102）、正修科技大學超微量研究科技中心96年11月27日檢
    驗報告各1 紙在卷可佐（見嘉市警刑大偵二字第0960011308
    號卷第17、18頁）。犯罪事實一(二)部分，被告經查獲後，於
    96年11月23日12時40分為警採尿送驗，結果呈甲基安非他命
    及海洛因代謝物嗎啡陽性反應，則有臺南縣警察局刑警大隊
    採集尿液姓名對照表（尿液編號：096K039）、 長榮大學96
    年12月5 日確認報告各1 紙在卷可佐（見南縣警刑字第0960
    050540號卷第20、23頁），並有海洛因1 包、甲基安非他命
    6 包、海洛因殘渣袋1 只、安非他命吸食器1 組、玻璃球2
    個、已使用殘渣袋10個等物扣案可憑。足認其具任意性之自
    白與事實相符。另被告前因施用毒品案件，經本院裁定送觀
    察、勒戒，於92年8 月1 日執行完畢釋放，有其臺灣高等法
    院被告前案紀錄表在卷可佐，其係於觀察、勒戒執行完畢後
    5 年內再犯本件施用毒品罪，事證明確，應予依法論科。
三、論罪科刑：
(一)查海洛因、甲基安非他命分別為毒品危害防制條例所定之第
    一級毒品、第二級毒品，是核被告犯罪事實一(一)、(二)2 次所
    為，均係犯毒品危害防制條例第10條第1 項之施用第一級毒
    品罪，以及同條第2 項之施用第二級毒品罪；其施用前持有
    海洛因、甲基安非他命之低度行為，為施用之高度行為所吸
    收，均不另論罪。又被告前後2 次犯行，均係以一施用毒品
    行為，同時施用海洛因、甲基安非他命，係一行為觸犯數罪
    名，均為想像競合犯，各應依刑法第55條之規定，從一重之
    施用第一級毒品罪論處。又被告前因施用第二級毒品案件，
    經本院判處有期徒刑3 月確定，於93年11月30日易科罰金執
    行完畢，業如前述，並有前揭前案紀錄表在卷可佐，其於受
    徒刑之執行完畢後5 年內，故意再犯本件有期徒刑以上之2
    罪，均為累犯，各應依刑法第47條第1 項之規定，加重其刑
    。又被告所犯上開2 罪，犯意各別，應予分論併罰。
(二)爰依被告之供述（見本院卷第34頁）及卷附其前案紀錄表，
    審酌：被告高中肄業之智識程度，遭羈押前係從事賣鞋子工
    作、月收入約新台幣3 萬元、與母親及姊姊同住、未婚之生
    活狀況，以及其經觀察、勒戒，猶屢遭查獲施用毒品，顯然
    缺乏禁絕毒害決心，惟施用毒品係屬戕害自身健康之行為，
    且其犯後坦承犯行，態度尚可等一切情狀，就被告所犯2 罪
    各量處如主文所示之刑，並定其應執行之刑，以資懲儆。
(三)臺南縣警察局查獲犯罪事實一(二)案件時扣案疑似海洛因之物
    1 包（即南縣警刑字第0960050540號卷第16至18頁之扣押物
    品目錄表編號12），經鑑定確含第一級毒品海洛因成分，淨
    重0.15公克，有法務部調查局97年2 月24日調科壹字第0972
    3009960 號鑑定書在卷可佐（見本院卷第16頁）；疑似安非
    他命之物6 包（即同上扣押物品目錄表編號5 、7 、20），
    經鑑定則係含第二級毒品甲基安非他命成分，6 包分成3 袋
    合計毛重7.914 公克（含9 個塑膠袋、4 支釘書針及3 張標
    籤），有行政院衛生署管制藥品管理局97年2 月13日鑑定書
    在卷可憑（見本院卷第15頁）；均應依毒品危害防制條例第
    18條第1 項前段之規定，沒收銷燬之。前開海洛因之外包裝
    袋1 個、甲基安非他命之外包裝袋6 個（不含送鑑定時將6
    包甲基安非他命分裝成3 袋之3 個塑膠袋），係被告所有，
    供防止毒品裸露、逸出及潮濕，並便於攜帶毒品以施用之物
    ；另扣案之海洛因殘渣袋1 只（即同上扣押物品目錄表編號
    1 ）、安非他命吸食器1 組（即同上扣押物品目錄表編號9
    ）、玻璃球2 個（即同上扣押物品目錄表編號13）、已使用
    殘渣袋10個（即同上扣押物品目錄表編號16）等物，均係被
    告所有供施用第一、二級毒品之物，業據其供承在卷（見本
    院卷第33頁），爰依刑法第38條第1 項第2 款之規定，於被
    告所犯犯罪事實一(二)之罪宣告之主刑項下諭知沒收。至其餘
    扣案之葡萄糖、電子磅秤、手機、帳冊等物，被告否認為其
    所有，且係被告另涉犯販賣第二級毒品等罪案件（業經臺灣
    嘉義地方法院檢察署檢察官另行提起公訴，由本院以97年度
    訴字第179 號案件審理中）之證物，非屬本件應沒收之物，
    附此敘明。
據上論斷，應依刑事訴訟法第273 條之1 第1 項、第299 條第1
項前段，毒品危害防制條例第10條第1 項、第2 項、第18條第1
項前段，刑法第11條前段、第55條、第47條第1 項、第51條第5
款、第38條第1 項第2 款，判決如主文。
本案經檢察官江金星到庭執行職務。
中    華    民    國    97    年    3     月    31   日
                  刑事第三庭  法  官  陳 蒨 儀
上列正本證明與原本無異。
如不服本判決，應於判決送達後10日內向本院提出上訴狀（切勿
逕送上級審法院），上訴書狀依法應敘述具體理由，如未敘述具
體理由者，應於上訴期間屆滿後20日內補提理由書於本院（均應
附繕本）。
中    華    民    國    97    年    4     月    1     日
                              書記官  楊 國 色
附錄本判決論罪法條：
毒品危害防制條例第10條
施用第一級毒品者，處6月以上5年以下有期徒刑。
施用第二級毒品者，處3年以下有期徒刑。


司法院資訊處製作；財團法人民間司法改革基金會備份。
